【裁判字號】    99,易,3054
【裁判日期】    991216
【裁判案由】    恐嚇
【裁判全文】
臺灣臺中地方法院刑事判決              99年度易字第3054號
公  訴  人  臺灣臺中地方法院檢察署檢察官
被      告  黃榮源
上列被告因恐嚇案件，經檢察官提起公訴（99年度偵字第15896號）
，本院判決如下：
    主    文
黃榮源以加害生命、身體之事，恐嚇他人致生危害於安全，累犯
，處拘役拾日，如易科罰金，以新臺幣壹仟元折算壹日，扣案
不具殺傷力之槍型滅火器壹枝（槍枝管制編號00000000
00號）沒收之。。
    犯罪事實
一、黃榮源前於民國98年間因妨害風化案件，經本院以98年度豐
    簡字第480號判處有期徒刑3月，如易科罰金，以新臺幣(下
    同)1,000元折算1日確定，於98年9月10日易科罰金執行完畢
    。黃榮源為周琪樺之妻黃惠萍之繼父，其與黃惠萍之母徐育
    珍因故發生爭執，致徐育珍離家數日、前往址設臺中縣后里
    鄉○○路111之70號由黃惠萍夫妻經營之檳榔攤。黃榮源欲
    找尋徐育珍，於99年6月17日上午6時39分許，駕車至上址之
    檳榔攤，周琪樺為避免黃榮源與徐育珍發生爭吵，而向黃榮
    源表示有事情大家說清楚。詎料黃榮源竟基於恐嚇之犯意，
    在上址檳榔攤前，持槍型滅火器將槍口指向周琪樺，並向周
    琪樺恐嚇稱：「你檳榔攤不要開了，小心一點，我不會放過
    你」等語，致周琪樺心生恐懼。經周琪樺報警處理後，因而
    查悉上情。
二、按經周琪樺訴由臺中縣警察局大甲分局報告臺灣臺中地方法
    院檢察署檢察官偵查起訴。
    理    由
壹、程序部分
一、按被告以外之人（包括證人、鑑定人、告訴人、被害人及共
    同被告等）於審判外之陳述雖不符刑事訴訟法第159條之1至
    之4 等四條之規定，而經當事人於審判程序同意作為證據，
    法院審酌該言詞陳述或書面陳述作成時之情況，認為適當者
    ，亦得為證據；當事人、代理人或辯護人於法院調查證據時
    ，知有刑事訴訟法第159條第1項不得為證據之情形，而未於
    言詞辯論終結前聲明異議者，視為有前項之同意，同法第15
    9條之5定有明文。立法意旨在於傳聞證據未經當事人之反對
    詰問予以核實，原則上先予排除。惟若當事人已放棄反對詰
    問權，於審判程序中表明同意該等傳聞證據可作為證據；或
    於言詞辯論終結前未聲明異議，基於尊重當事人對傳聞證據
    之處分權，及證據資料愈豐富，愈有助於真實發見之理念，
    且強化言詞辯論主義，使訴訟程序得以順暢進行，上開傳聞
    證據亦均具有證據能力。查本件公訴人、被告對於本院就後
    述實體部分所引之證人證述及書證內容，於本院準備程序及
    審理時均不爭執證據能力，猶未對之釋明有何顯不可信之情
    況，經本院審酌其等之內容，均無不法取得或有違法取供之
    情事，亦均適宜為本案證據，依前開說明，就後述實體部分
    所引之證人證詞及書證內容，自具有證據能力。
二、按關於非供述證據之物證，或以科學、機械之方式，對於當
    時狀況所為忠實且正確之紀錄，性質上並非供述證據，均應
    無傳聞法則規定之適用；如該非供述證據非出於違法取得，
    並已依法踐行調查程序，即不能謂無證據能力(最高法院97
    年度台上字第1401號、第6153號判決意旨可資參照)。本件
    卷附之監視錄影器翻拍照片4張，乃非供述證據，係以相機
    機器之功能作用，攝錄監視錄影畫面所形成之圖像，不含有
    人類意思表達之供述要素，所拍攝內容現實情狀之一致性，
    係透過機械原理加以還原，並無人對現實情形之記憶、知覺
    經常可能發生之誤差，又公訴人及被告均未爭執上開監視錄
    影器翻拍照片4張有何違法取得之情形，復經本院於審理中
    踐行調查程序，自均有證據能力。
貳、實體部分
一、訊據被告黃榮源固坦承有於99年6月17日上午6時39分許，前
    往上址檳榔攤欲尋找徐育珍，且有拿槍型滅火器下車至周琪
    樺之檳榔攤前，惟矢口否認有何恐嚇犯行，辯稱：伊與周琪
    樺等並無深仇大恨，伊到檳榔攤是為了要叫伊太太回家，伊
    年紀大，因害怕周琪樺，所以拿車上的槍型滅火器要保護自
    己，伊沒有向周琪樺恐嚇稱「你檳榔攤不要開了，小心一點
    ，我不會放過你的」等語，經查：
  (一)證人周琪樺於警偵訊及本院審理時證述：99年6月17日當天
    早上6時30分許，伊太太黃惠萍搭載伊岳母至檳榔攤時，發
    現被告在檳榔攤附近，伊太太就打電話要伊到檳榔攤，伊抵
    達檳榔攤後，看到被告的車停在在檳榔攤對向車道，被告並
    走到分隔島上，伊就跟被告說有什麼事情大家過來講清楚，
    被告就回去開車到前面路口迴轉至檳榔攤前，被告下車後，
    雙方距離約1公尺，被告就拿著槍指著伊，並向伊說檳榔攤
    不要開了，要伊小心一點，隨後被告就上車，在車上被告還
    跟伊說檳榔攤不要開了，他不會放過伊，當時因為不知道被
    告那把槍是真的還是假的，所以伊聽到被告說這些話會害怕
    等語；證人黃惠萍於警詢及本院審理時證稱：因為被告長期
    不讓伊媽媽與伊連絡，所以兩人不合，於99年6月17日前伊
    媽媽已經離開被告數日，這幾天伊媽媽都是在檳榔攤幫忙，
    被告知道伊媽媽有在檳榔攤幫忙，所以於99年6月17日當天
    到檳榔攤要找伊媽媽，當時被告站在檳榔攤前之分隔島，被
    告要伊先生過去，伊阻止伊先生，被告就開車迴轉到檳榔攤
    前，被告下車後就拿1支黑色手槍，指著伊先生的頭，對伊
    先生說「你給我小心點，檳榔攤不要開了」等語。經核證人
    周琪樺與黃惠萍上開偵查及本院審理時之證述內容，渠等對
    於被告何時到上開檳榔攤找尋徐育珍，被告如何在分隔島與
    周琪樺對話，後又如何駕車迴轉至檳榔攤前，嗣下車後如何
    拿1把槍對證人周琪樺恐嚇稱「你檳榔攤不要開了，小心一
    點，我不會放過你」等情，前後證述一致。又證人周琪樺、
    黃惠萍與被告夙無嫌隙，若非被告確有持槍型滅火器，在上
    址檳榔攤將槍口指向證人周琪樺，並向周琪樺恐嚇稱：「你
    檳榔攤不要開了，小心一點，我不會放過你」等情事，實無
    設詞誣攀之理，且證人周琪樺、黃惠萍於本院接受訊問前，
    業已依法具結，以擔保其證詞之真實性，是證人周琪樺、黃
    惠萍上開所證，應可採信。
  (二)又觀之上址檳榔攤監視錄影器翻拍照片，於99年6月17日上
    午6時39分25秒，車牌號碼為Q8-5723號之車輛停在檳榔攤前
    ，於同日上午6時39分27秒，被告黃榮源手持一黑色不明物
    體放置在身後，並倚靠在車牌號碼為Q8-5723號之車輛，於
    同日上午6時39分35秒，被告黃榮源將該把黑色不明物體拿
    起，並持向證人周琪樺等情，有該監視錄影器翻拍照片4張
    在卷足憑。另扣案之黑色不明物體，經臺中縣警察局大甲分
    局初步檢視及送內政部警政署刑事警察局鑑定，結果係槍型
    滅火器非屬管制之槍支，有臺中縣警察局大甲分局初步檢視
    報告表卷及內政部警政署刑事警察局99年7月21日刑鑑字第
    0990097253號函在卷可稽。則依證人周琪樺、黃惠萍上開證
    述與監視錄影器翻拍照片相互參照，可知被告確有在上址檳
    榔攤前，持槍型滅火器將槍口指向證人周琪樺，並向周琪樺
    恐嚇稱「你檳榔攤不要開了，小心一點，我不會放過你」，
    致周琪樺心生恐懼等情。此外，復有臺中縣警察局大甲分局
    后里分駐所扣押筆錄、扣押目錄、臺中縣警察局大甲分局扣
    押物品清單等資料附卷可參。是被告辯稱：伊與周琪樺等並
    無深仇大恨，伊到檳榔攤是為了要叫伊太太回家，伊年紀大
    ，因害怕周琪樺，所以拿車上的槍型滅火器要保護自己，伊
    沒有向周琪樺恐嚇稱「你檳榔攤不要開了，小心一點，我不
    會放過你的」等語，應不足採。
  (三)綜上所述，本件事證明確，被告犯行洵堪認定，應依法論科
    。
二、核被告所為係犯刑法第305條之恐嚇罪。又被告前於98年間
    因妨害風化案件，經本院以98年度豐簡字第480號判處有期
    徒刑3月，如易科罰金，以1,000元折算1日確定，於98年9月
    10日易科罰金執行完畢之事實，有臺灣高等法院被告前案紀
    錄表在卷可資佐憑，其此次再犯本件有期徒刑以上之罪，為
    累犯，應依刑法第47條第1項之規定加重其刑。爰審酌被告
    遇有衝突，不知以理性平和之方式進行溝通，反而動輒以言
    詞及持槍型滅火槍，以加害生命、身體之事恫嚇告訴人周琪
    樺，致告訴人周琪樺心生畏懼，犯罪動機並非良善，除造成
    告訴人周琪樺心理蒙受恐懼陰影外，亦影響社會秩序之維持
    ，兼衡酌被告犯後飾詞卸責，未見悔意等一切情狀，量處如
    主文所示之刑，並諭知易科罰金之折算標準，以示懲儆。
三、扣案不具殺傷力之槍型滅火器1支（槍枝管制編號000000000
    0號），係被告所有、供犯如犯罪事實欄一所示恐嚇危害安
    全行為所用之物一節，已據被告於本院審理時供明，爰依刑
    法第38條第1項第2款之規定併予宣告沒收之。
據上論斷，應依刑事訴訟法第299條第1項前段，刑法第305條、
第47條第1項、第41條第1項前段、第38條第1項第2款，刑法施行
法第1條之1第1項、第2項前段，判決如主文。
本案經檢察官林明誼到庭執行職務
中    華    民    國    99    年    12    月    16    日
                  刑事第四庭  審判長法  官  吳進發
                                    法  官  黃益茂
                                    法  官  李婉玉
以上正本證明與原本無異。
如不服本判決應於收受判決後10日內向本院提出上訴書狀，並應
敘述具體理由；其未敘述上訴理由者，應於上訴期間屆滿後20日
內向本院補提理由書（均須按他造當事人之人數附繕本）「切勿
逕送上級法院」。
                                    書記官  林政佑
中    華    民    國    99    年    12    月    16    日
附錄論罪科刑法條
中華民國刑法第305條
以加害生命、身體、自由、名譽、財產之事，恐嚇他人致生危害
於安全者，處 2 年以下有期徒刑、拘役或 3 百元以下罰金。

司法院資訊處製作；財團法人民間司法改革基金會備份。
